# 关于为收购子公司相关的融资手续费以及顾问费的处理

提问人：yuanzzhi 时间：2018-02-27 11:44:00
目前在实务中遇到问题，特向各位求教： 背景：A公司准备收购境内B公司，由于B公司股东系境外（香港）法人，故需在境外支付股权款； 于是A公司在境外（香港）新设了一家子公司C，用于收购B公司； 目前A公司在澳门银行的境内分行存了一笔大额存单，澳门银行在境外银行放贷给境外子公司C； C公司将该笔款项用于支付B公司原股东股权款；
问题： 由于该银行境内外款项操作导致的银行手续费以及融资顾问费，如何处理？ 考虑以及想法： 1.此项手续费以及融资顾问费金额较大，如进入损益会使得报表很难看； 2.如进入长期股权投资，是否符合会计准则计入长投直接相关成本的规定？
3.如计入长期待摊费用，是否有相关文件依据；摊销年限该如何确定；

回答人：chenyiwei
你提到的银行手续费和融资顾问费更多地是与收购款支付的融资安排有关，所以不属于初始确认投资时可以计入投资成本的交易费用，应直接费用化处理。也不应计入长期待摊费用。